【裁判字號】    99,易,585
【裁判日期】    990420
【裁判案由】    詐欺
【裁判全文】
臺灣臺中地方法院刑事判決               99年度易字第585號
公  訴  人  臺灣臺中地方法院檢察署檢察官
被      告  甲○○
上列被告因詐欺案件，經檢察官提起公訴（98年度偵字第29128
號、第29594號），暨移送本院併案辦理（99年度偵字第6229號
），本院判決如下：
    主    文
甲○○幫助意圖為自己不法之所有，以詐術使人將本人之物交付
，處拘役伍拾伍日，如易科罰金，以新臺幣壹仟元折算壹日；又
幫助意圖為自己不法之所有，以詐術使人將本人之物交付，處拘
役伍拾伍日，如易科罰金，以新臺幣壹仟元折算壹日。應執行拘
役壹佰日，如易科罰金，以新臺幣壹仟元折算壹日。
    犯罪事實
一、甲○○前無不法犯罪之前科紀錄，素行尚佳；其明知個人在
    金融機構帳戶之存摺、提款卡等帳戶資料係供自己使用之重
    要理財工具，關係個人身分、財產之表徵，且可預見提款卡
    及其密碼資料如交付告知予他人使用，而未加以闡明正常用
    途，極易被利用為與財產有關之犯罪工具，竟仍不顧他人可
    能遭受財產上損害之危險，而分別基於縱若其金融機構之帳
    戶資料被利用作為詐欺取財之用，亦不違背其本意之幫助犯
    意，先後為下列行為：
  (一)於民國九十八年九月上旬某時，為應徵司機工作，而撥打報
    紙分類廣告欄刊登之徵才廣告電話號碼，對方乃要求甲○○
    需交付存摺、提款卡及告知密碼資料以供測試帳戶之用，甲○○竟率爾輕忽，未詳加思慮對方要求交付前開帳戶資料以
    為測試之合理性，即依對方指示，於九十八年九月四日十八
    時許，在臺中市○○區○○路與大業路口之「7-11便利超商
    」前，將其前於八十三年四月十四日，在臺灣銀行潭子分行
    （下稱臺灣銀行）所開立，帳號000000000000號帳戶之存摺
    、提款卡及密碼資料，均交付告知予循命前來收取帳戶資料
    之陳啟川（其所涉犯之幫助詐欺取財罪嫌，業經本院以98年
    度易字第4153號判處有期徒刑五月確定）。陳啟川於取得上
    開甲○○所提供之帳戶資料後，即將之輾轉寄送予不法詐欺
    集團，不詳姓名之成年成員，該成員於收受該等帳戶資料後
    ，即與共組詐欺集團之其他成員，共同基於意圖為自己不法
    所有之犯意聯絡，先後皆以電話聯繫居於臺東縣臺東市之乙○○與臺北市北投區之戊○○，而以如附表編號01、02所示
    之詐騙手法，要求乙○○、戊○○需匯款至甲○○所開設之
    前揭臺灣銀行帳戶內，致使乙○○、戊○○均陷於錯誤，各
    匯入新臺幣（下同）二萬九千九百八十九元、一千七百八十
    三元之現款至甲○○所開設之上述臺灣銀行帳戶內。未幾，
    即由前述詐欺集團成員持上揭甲○○所交付之臺灣銀行提款
    卡與密碼資料，將乙○○、戊○○遭詐騙所匯入之款項咸提
    領一空。
  (二)甲○○於九十八年九月九日之上午十時許，復為應徵司機工
    作而撥打報紙分類廣告欄刊登之徵才廣告電話號碼，對方於
    電話中向其表示如交付帳戶資料，即可獲得錄用，其為獲取
    該職，遂未詳加思慮對方說詞之可信性，即依對方指示，於
    九十八年九月十日十四時許，在臺中市○○區○○路四段「
    南華飯店」前，將其不知情之友人湯進復前於九十六年五月
    二十四日，在萬泰商業銀行豐原分行（下稱萬泰銀行）所開
    立，帳號000000000000號帳戶之金融卡及密碼資料，均交付
    告知予真實姓名、年籍均不詳之成年男子使用。該男子於取
    得上開甲○○所提供之帳戶資料後，即與共組詐欺集團之其
    他成員，共同基於意圖為自己不法所有之犯意聯絡，以電話
    聯繫居於新竹縣竹北市之丁○○，而以如附表編號03所示之
    詐騙手法，要求丁○○需依指示匯款至湯進復所開設之前揭
    萬泰銀行帳戶內，致使丁○○陷於錯誤，匯入二萬九千九百
    八十九元至湯進復所開設之上述萬泰銀行帳戶內。未幾，即
    由前述詐欺集團成員持甲○○所交付之前開萬泰銀行提款卡
    與密碼資料，將丁○○遭詐騙所匯入之款項提領一空。嗣經
    乙○○、戊○○、丁○○等人察覺情況有異，經報警處理，
    而循線查知上情。
二、案經臺中縣警察局豐原分局報請臺灣臺中地方法院檢察署檢
    察官偵查及同署檢察官自動檢舉簽分偵辦後，俱予以起訴；
    暨戊○○訴由內政部警政署保安警察第二總隊第三大隊第二
    中隊報告臺灣臺中地方法院檢察署檢察官偵查後，移送本院
    併案審理。
    理    由
一、按被告以外之人（包括證人、鑑定人、告訴人、被害人及共
    同被告等）於審判外之陳述雖不符刑事訴訟法第一百五十九
    條之一至之四等四條之規定，而經當事人於審判程序同意作
    為證據，法院審酌該言詞陳述或書面陳述作成時之情況，認
    為適當者，亦得為證據；當事人、代理人或辯護人於法院調
    查證據時，知有刑事訴訟法第一百五十九條第一項不得為證
    據之情形，而未於言詞辯論終結前聲明異議者，視為有前項
    之同意，同法第一百五十九條之五定有明文。立法意旨在於
    傳聞證據未經當事人之反對詰問予以核實，原則上先予排除
    ；惟若當事人已放棄反對詰問權，於審判程序中表明同意該
    等傳聞證據可作為證據；或於言詞辯論終結前未聲明異議，
    基於尊重當事人對傳聞證據之處分權及證據資料愈豐富，愈
    有助於真實發見之理念，且強化言詞辯論主義，使訴訟程序
    得以順暢進行，上開傳聞證據亦均具有證據能力。本件告訴
    人戊○○、被害人乙○○、丁○○於警詢時之指陳、證人即
    前揭萬泰銀行帳戶之申設人湯進復於警詢時之證述、另案被
    告陳啟川於警詢及偵查中之供述，其性質雖皆屬證人於審判
    外所為之陳述，而為傳聞證據，且查無符合刑事訴訟法第一
    百五十九條之一至之四之情形，然其等所為之上開警詢或偵
    查中之筆錄內容，業經本院審理時予以提示並告以要旨，且
    經檢察官、被告甲○○就證據能力俱表示並無異見，當事人
    已知上述筆錄乃傳聞證據，且均未於言詞辯論終結前，對該
    等筆錄內容異議，本院審酌上開筆錄作成時，並無任何遭不
    當施壓或干擾，亦未有事證顯示其有遭受不當取供之情形，
    因認以之作為本件之證據亦屬適當，依上開刑事訴訟法第一
    百五十九條之五之規定，自得作為證據使用，合先敘明。
二、訊據被告甲○○固坦承有於上揭時、地分別將其及其不知情
    之友人湯進復所申辦之前揭臺灣銀行與萬泰銀行帳戶之存摺
    、提款卡及密碼等物，均直接或輾轉交付予不法詐欺集團之
    成員收受使用之事實，惟矢口否認有何幫助詐欺取財之犯行
    ，辯稱：伊將臺灣銀行之存摺、提款卡等帳戶資料交予對方
    ，乃係因對方要求必須供作測試帳戶之用，伊於九十八年九
    月四日交付後之翌日，與對方尚可取得聯繫，俟無法聯繫上
    對方，伊便至臺灣銀行辦理報失與補發存摺等手續，當時伊
    並未察覺有何異狀。數天後，伊再撥打報紙所刊登應徵司機
    之電話，對方亦要求伊交付帳戶資料，因伊本人所申設之帳
    戶之前均已交付出去，而無其他帳戶可提供，然為取得該工
    作機會，伊遂拿取友人湯進復所申設，而於先前出借予伊使
    用之萬泰銀行帳戶之提款卡交付予對方，當時伊仍未察覺有
    何異狀，迨伊察覺有異，請友人湯進復向銀行辦理止付手續
    時，該帳戶已有金額進出，銀行人員並稱伊已遭騙。伊僅係
    為謀職而交付上開存摺、提款卡等帳戶資料，並無詐騙或幫
    助詐騙之意思，自不應構成犯罪云云。惟查：
  (一)告訴人戊○○及被害人乙○○、丁○○前揭如何因受詐騙而
    將渠等所有之一千七百八十三元、二萬九千九百八十九元、
    二萬九千九百八十九元款項分別匯入被告甲○○所申設之上
    開臺灣銀行帳戶或其不知情之友人湯進復所開設之前揭萬泰
    銀行帳戶等情，已據告訴人戊○○、被害人乙○○、丁○○
    分別於警詢中指述綦詳（見臺中市警察局第五分局中分五偵
    字第0980029443號影卷第16頁至第19頁，臺中縣警察局豐原
    分局中縣豐警偵字第0980043855號卷第7頁至第8頁），並有
    告訴人戊○○、被害人乙○○所提出之郵局自動櫃員機交易
    明細表、萬泰商業銀行股份有限公司九十八年十月五日泰中
    存字第09804805037號函附之帳號000000000000號帳戶之開
    戶基本資料及臺幣存摺對帳單、臺灣銀行潭子分行九十八年
    九月二十五日潭子營字第09850006611號函附之帳號0000000
    00000號帳戶之開戶資料與存摺存款歷史明細批次查詢等件
    在卷可稽（見臺中市警察局第五分局中分五偵字第09800294
    43號影卷第25頁、第29頁，臺中縣警察局豐原分局中縣豐警
    偵字第0980043855號卷第15頁至第19頁，偵字第22676號影
    卷第18至第20頁、第92頁至第130頁），足徵被告交付其所
    設立之上開臺灣銀行帳戶之存摺與提款卡，暨其友人湯進復
    所設立之前揭萬泰銀行帳戶之提款卡等帳戶資料，確實已均
    供作不法犯罪集團向告訴人戊○○與被害人乙○○、丁○○
    詐騙而取得財物所用，應甚為明確。
  (二)被告甲○○雖以前揭情詞置辯，並以另案被告陳啟川於警詢
    時之供稱：伊於九十八年九月四日因應徵工作與一位綽號「
    阿明」之男子接洽，該綽號「阿明」之男子要伊至大墩路與
    大業路口之「7-11便利超商」前收取甲○○之存摺、金融卡
    及身分證影本等語，暨提出應徵報紙之剪報資料（見臺中市
    警察局第五分局中分五偵字第0980029443號影卷第36頁至第
    37頁），以資證明其確係因求職始交付上開帳戶資料；而被
    告於九十八年九月十日至十二日間，確有以其所持用之門號
    0000000000號行動電話撥打報載之號碼0000000000號行動電
    話，亦有遠傳電信股份有限公司通話明細在卷可佐（見核交
    字第1912號卷第3頁至第4頁）；惟查，邇來不法詐欺集團成
    員使用他人帳戶作指示被害人匯款工具之犯罪類型層出不窮
    ，並廣經媒體披載，凡對社會動態尚非全然不予關注者均能
    知曉。且衡諸現今社會應徵工作者，多半只需提供證件供雇
    主確認其身分即足，斷無可能於尚未確認是否僱用之際，即
    要求應徵者先行提供帳戶之存摺或提款卡，並且需告知帳戶
    密碼。本件被告於交付前開帳戶之金融卡及告知密碼資料時
    ，已屆不惑之年，係心智成熟之成年人，且其具高中畢業之
    學歷（見臺中市警察局第五分局調查筆錄教育程度欄之記載
    ），應具一般之智識程度，對於上開各情自有認識，竟逕將
    上開帳戶之存摺或提款卡與密碼資料先後直接或輾轉交付並
    告知予與之並無任何信賴基礎，亦不知如何為進一步聯絡之
    真實姓名、年籍均不詳之不法詐欺集團成年成員，且對於何
    以任職司機一職需提供帳戶之存摺、提款卡與密碼資料之詳
    細緣由均未予充分瞭解釐清；或以亟需工作為由，即率爾輕
    忽，而未詳加思慮對方要求交付帳戶資料以為測試之合理性
    ，就嗣後是否被使用於未知之用途亦不加聞問；況據被告於
    偵查中及本院審理時自承：伊之前曾因應徵司機工作而撥打
    電話號碼與自稱「陳經理」及「阿和」等男子聯絡，對方要
    求交付帳戶資料供測試之用，伊遂於九十八年八月三十日約
    十五、十六時左右，將其前所申設之彰化銀行潭子分行帳戶
    之存摺、提款卡及密碼資料均交付告知予「陳經理」所指派
    之真實姓名、年籍均不詳之成年男子，伊於交付該等資料後
    之翌日約二十二、二十三時左右，因無法與對方取得聯繫，
    便至彰化銀行潭子分行辦理掛失手續，數日後伊復撥打同一
    電話號碼與對方聯繫應徵事宜，該自稱「陳經理」之男子稱
    伊前所交付之彰化銀行潭子分行帳戶有問題，要求伊再交付
    其他帳戶資料，伊始於九十八年九月四日將上開臺灣銀行潭
    子分行存摺、提款卡及密碼資料交付告知予陳啟川等語（見
    偵字第22676號影卷第86頁，本院卷第27頁及其反面）；則
    依被告前揭所述，伊先前既曾撥打電話予自稱「陳經理」及
    綽號「阿和」之男子聯繫，且在交付告知其所申設之彰化銀
    行潭子分行之上揭帳戶資料後，並未獲錄用，亦未曾接獲對
    方任何來電，甚且因一度與對方無法聯繫，而認定該彰化銀
    行帳戶資料已無從取回，始向彰化銀行潭子分行辦理掛失手
    續，顯見被告當時應係可預見該帳戶可能遭為他人不法使用
    ，方有至銀行辦理掛失止付手續等為保障自身權益之舉措，
    而足徵被告當時主觀認知上已得對於對方向其索求帳戶資料
    之動機目的產生合理懷疑之可能性；詎其於心生疑慮之際，
    仍在交付上開彰化銀行帳戶後之數日，復撥打同一電話號碼
    ，再聽從對方指示，而於九十八年九月四日交付告知其所申
    設之上開臺灣銀行帳戶之存摺、提款卡及密碼資料，甚至在
    仍未獲得錄用之情狀下，又於九十八年九月十日另行撥打報
    載電話，再依對方指示將其不知情友人湯進復所申設之上開
    萬泰銀行帳戶之提款卡及密碼資料交付告知予真實姓名、年
    籍均不詳之成年男子知悉使用，凡此種種，均與常情有違，
    而足認其於交付上開臺灣銀行及萬泰銀行帳戶時，主觀上顯
    具有縱使該真實姓名、年籍均不詳之不法詐欺集團成年成員
    或另案被告陳啟川於取得該等帳戶資料後，自行或轉交他人
    持以實施犯罪，作為詐騙被害人匯款之用，亦不違背其本意
    甚明。
  (三)按刑法上之故意，分直接故意（確定故意）與間接故意（不
    確定故意），「行為人對於構成犯罪之事實，明知並有意使
    其發生者」為直接故意，「行為人對於構成犯罪之事實，預
    見其發生而其發生並不違背其本意者」為間接故意；一般人
    至銀行開設帳戶並非難事，如非洗錢、犯罪等不法目的，依
    常情並無捨棄自己帳戶而迂迴收受他人帳戶使用之理，是被
    告甲○○對於前開真實姓名、年籍均不詳之不法詐欺集團成
    年成員可能將其所提供之帳戶資料用來作為恐嚇或詐欺取財
    犯罪等非法用途上，應有所預見，且不違背其本意，其竟仍
    恣意提供上開帳戶資料予不法詐欺集團成年成員使用，足見
    該不法詐欺集團成年成員將被告所申設之上開臺灣銀行帳戶
    之存摺、提款卡及其不知情之友人湯進復所開立之萬泰銀行
    帳戶之提款卡等帳戶資料用來作為詐欺取財犯罪之用，為被
    告所容認及允許。另查銀行帳戶可供款項之存匯、提領，係
    一般人均可輕易申請開設，並無任何資格條件之限制，且金
    融存款帳戶，事關存戶個人財產權益之保障，其與存戶印鑑
    章、提款卡結合，專屬性、私密性更形提高；除非本人或與
    本人具密切關係之人，難認有何理由可自由流通使用該存摺
    、印章及提款卡；一般人亦均有應妥為保管存摺及提款卡，
    以防止存摺及提款卡被他人冒用之認識，縱有特殊情況偶有
    將存摺、提款卡交付他人之需，亦必深入瞭解其用途後始行
    提供使用，實乃吾人日常生活經驗與事理；且存摺、提款卡
    等有關個人財產、身分之物品，其本身並無任何交易之價值
    ，且倘若淪落不明人士手中，更極易被利用為與財產犯罪有
    關之犯罪工具；而與他人於身分上不具密切關係之人，竟要
    求他人提供帳戶資料以為使用或測試，此等行為，客觀上已
    屬可疑，且顯係供為某非正當資金進出使用，而隱瞞其流程
    及行為人身分曝光之不法意圖亦可預見；若此之社會現實，
    恆係一般人本於日常生活經驗即可體察，本件被告對此自亦
    難諉無不知，準此，被告有幫助他人為詐欺取財犯罪之不確
    定故意，堪可認定。
  (四)綜上所述，被告甲○○所辯，無非事後卸飾之語，不足採信
    。是本件事證已臻明確，被告幫助詐欺犯行洵堪認定。
三、查前開不法詐欺集團成年成員，基於意圖為自己不法所有之
    犯意聯絡，先後撥打電話予告訴人戊○○、被害人乙○○，
    而以如附表編號01、02所示之方式行騙，並致使告訴人戊○○、被害人乙○○均陷於錯誤，因而交付本人之財物，將現
    款匯入被告甲○○所申請設立之前述臺灣銀行帳戶，暨前開
    真實姓名、年籍均不詳之成年男子所屬詐欺集團成員，亦共
    同基於意圖為自己不法所有之犯意聯絡，撥打電話予被害人
    丁○○，而以如附表編號03所示之方式行騙，並致使被害人
    丁○○陷於錯誤，因而交付本人之財物，將現款匯入被告之
    不知情之友人湯進復所申設之前述萬泰銀行帳戶，則該等不
    法詐欺集團成年成員所為，應均係犯刑法第三百三十九條第
    一項之詐欺取財罪。而被告甲○○先後將其所申設前揭臺灣
    銀行帳戶之存摺、提款卡、密碼資料及其不知情之友人湯進
    復所開設前揭萬泰銀行帳戶之提款卡、密碼資料，分別直接
    或輾轉交付告知予不法詐欺集團成年成員，使不法詐欺集團
    成年成員均以為詐欺取財所用，被告咸係基於幫助他人犯詐
    欺取財罪之不確定故意，且所為屬詐欺取財罪構成要件以外
    之行為，核其所為則均係犯刑法第三十條第一項、第三百三
    十九條第一項之幫助詐欺取財罪。被告以一交付其所申設之
    臺灣銀行帳戶之存摺、提款卡及密碼資料之行為，幫助不法
    犯罪集團成年成員先後對告訴人戊○○、被害人乙○○為詐
    欺取財之犯行，其係以一行為觸犯二個基本構成要件相同之
    幫助詐欺取財罪名，此部分應構成同種想像競合犯，依刑法
    第五十五條之規定，應從重以情節較重之對被害人乙○○所
    為之該次幫助詐欺取財犯行論以一罪。又臺灣臺中地方法院
    檢察署九十九年度偵字第六二二九號移送併辦部分（即附表
    編號01、02所示告訴人戊○○與被害人乙○○遭詐騙部分）
    ，其犯罪事實與本件檢察官於起訴書所載關於該部分之犯罪
    事實同一，為同一案件，依審判不可分原則，本院自得併予
    審理。再被告幫助不法詐欺集團成年成員實行詐欺取財之犯
    罪行為，為幫助犯，均應依刑法第三十條第二項之規定減輕
    其刑。又被告係先後二次分別交付上開臺灣銀行帳戶及萬泰
    銀行帳戶之資料予不法詐欺集團成年成員，其交付萬泰銀行
    帳戶資料予不法詐欺集團成年成員，係於交付臺灣銀行帳戶
    資料後，始另行撥打報載電話而為之，業據被告供述明確（
    見本院卷第29頁及其反面），足見其犯意各別，行為互殊，
    應予分論併罰。
四、爰審酌被告甲○○之素行，其明知所提供之存摺、提款卡與
    密碼資料將有可能遭人供作財產犯罪之工具，竟仍執意將該
    等帳戶資料交付告知予不法份子使用，非惟幫助不法犯罪集
    團成員者遂行其財產犯罪之目的，同時使該等不法份子得以
    隱匿其真實身分，減少遭查獲之風險，愈使其肆無忌憚，助
    長犯罪之猖獗，破壞社會秩序甚鉅；並衡酌本件告訴人戊○○、被害人乙○○與丁○○遭詐騙而分別匯入被告所交付之
    前述臺灣銀行及萬泰銀行帳戶內金額之多寡，被告交予不法
    詐欺集團成員使用之其不知情友人湯進復之帳戶資料，該帳
    戶雖僅有被害人丁○○一人匯入款項，但被告卻係於已交付
    自己所申設之二帳戶資料後，猶不知警省戒慎，仍未詳加思
    慮，復行交付此萬泰銀行之提款卡與密碼資料，是認其可非
    難性與先行交出，然有告訴人戊○○、被害人乙○○二人匯
    入款項之交付臺灣銀行帳戶資料之幫助詐欺罪責無異，暨被
    告犯後飾詞否認全數犯罪，缺乏對自己犯行悔悟之具體表現
    之犯罪後態度等一切情狀，分別量處如主文所示之刑，並定
    其應執行之刑，暨均諭知易科罰金之折算標準。
五、至被告甲○○所提供其不知情之友人湯進復所有之前開萬泰
    銀行帳戶之提款卡，暨其本人所有之前開臺灣銀行帳戶之存
    摺與提款卡，雖均係分別供其違犯本件犯罪所用之物，惟萬
    泰銀行帳戶之提款卡既非屬被告所有，自已不符刑法得予宣
    告沒收之要件；另被告所有之臺灣銀行帳戶之存摺與提款卡
    則未據扣案，且無證據證明該等物件仍屬存在，為免滋生日
    後執行困難，爰均不併予諭知沒收。再被告於本件犯罪之型
    態係為幫助他人犯詐欺取財罪，因詐欺取財之正犯是否屬於
    共同正犯，與被告應成立之罪名、刑責均無涉，為免累贅，
    爰不於主文欄諭知被告幫助「共同」詐欺取財，均附此說明
    之。
據上論斷，依刑事訴訟法第二百九十九條第一項前段，刑法第三
十條第一項前段、第二項、第三百三十九條第一項、第五十五條
、第四十一條第一項前段、第五十一條第六款，刑法施行法第一
條之一第一項、第二項前段，判決如主文。
本案經檢察官丙○○到庭執行職務。
中    華    民    國    99    年    4     月    20    日
                  刑事第三庭  審判長法  官  周瑞芬
                                    法  官  李慧瑜
                                    法  官  陳思成
以上正本證明與原本無異。
如不服本判決應於收受判決後10日內向本院提出上訴書狀，並應
敘述具體理由；其未敘述上訴理由者，應於上訴期間屆滿後20日
內向本院補提理由書（均須按他造當事人之人數附繕本）「切勿
逕送上級法院」。
                                   書記官  江婉君
中    華    民    國    99    年    4     月    20    日
附錄論罪科刑法條
刑法第三百三十九條第一項
意圖為自己或第三人不法之所有，以詐術使人將本人或第三人之
物交付者，處五年以下有期徒刑、拘役或科或併科一千元以下罰
金。
附表：
┌──┬──────┬───┬─────────┬────────┬───────┬───┐
│編號│受詐騙而匯款│被害人│匯款金額（新臺幣）│匯入之金融機構帳│詐  騙  手  法│備  註│
│    │之時間      │      │                  │戶              │              │      │
├──┼──────┼───┼─────────┼────────┼───────┼───┤
│ 01 │98年09月05日│乙○○│29,989元          │被告甲○○所申設│僭充購物網站及│      │
│    │16時38分許  │      │                  │之臺灣銀行潭子分│銀行人員，佯稱│      │
│    │            │      │                  │行帳號0000000000│其購物後，誤將│      │
│    │            │      │                  │46號帳戶        │付款方式選定為│      │
│    │            │      │                  │                │分期付款，為避│      │
│    │            │      │                  │                │免損失，必須依│      │
│    │            │      │                  │                │指示操作自動櫃│      │
│    │            │      │                  │                │員機，以取消該│      │
│    │            │      │                  │                │分期付款之設定│      │
├──┼──────┼───┼─────────┼────────┼───────┼───┤
│ 02 │98年09月05日│戊○○│1,783元           │被告甲○○所申設│僭充PCHOME購物│      │
│    │17時17分許  │      │                  │之臺灣銀行潭子分│網站人員，佯稱│      │
│    │            │      │                  │行帳號0000000000│其購物後，誤將│      │
│    │            │      │                  │46號帳戶        │付款方式選定為│      │
│    │            │      │                  │                │分期付款，為避│      │
│    │            │      │                  │                │免損失，必須依│      │
│    │            │      │                  │                │指示操作自動櫃│      │
│    │            │      │                  │                │員機，以取消該│      │
│    │            │      │                  │                │分期付款之設定│      │
├──┼──────┼───┼─────────┼────────┼───────┼───┤
│ 03 │98年09月10日│丁○○│29,989元          │湯進復所申請之萬│僭充奇摩購物網│      │
│    │某時        │      │                  │泰商業銀行豐原分│站及銀行人員，│      │
│    │            │      │                  │行帳號0000000000│佯稱其購物後，│      │
│    │            │      │                  │00號帳戶        │誤將付款方式選│      │
│    │            │      │                  │                │定為分期付款，│      │
│    │            │      │                  │                │為避免損失，必│      │
│    │            │      │                  │                │須在網路銀行依│      │
│    │            │      │                  │                │指示操作，以取│      │
│    │            │      │                  │                │消連續扣款之設│      │
│    │            │      │                  │                │定            │      │
└──┴──────┴───┴─────────┴────────┴───────┴───┘

司法院資訊處製作；財團法人民間司法改革基金會備份。
